臺灣士林地方法院刑事判決　　　　　　　 94年度訴字第124號
公　訴　人　臺灣士林地方法院檢察署檢察官
被　　　告　甲○○
上列被告因違反槍砲彈藥刀械管制條例案件，經檢察官提起公訴
（93年度偵字第10874 號），被告於準備程序為有罪之陳述，經
本院裁定改依簡式審判程序審理，茲判決如下：
    主  文
甲○○未經許可，持有其他可發射子彈具有殺傷力之改造手槍，
累犯，處有期徒刑壹年貳月，併科罰金新臺幣貳萬元，罰金如易
服勞役，以新臺幣玖佰元（即銀元參佰元）折算壹日。
扣案之改造手槍壹枝（槍枝管制編號0000000000號）及6mm 子彈
壹顆，均沒收。
    事  實
一、甲○○曾因犯殺人未遂、偽造文書及違反麻醉藥品管理條例
    等案件，經法院分別於民國（下同）86年4 月7 日、87年3
    月16日及87年3 月23日判處有期徒刑6 年、4 月及2 月確定
    ，經合併執行後於89年4 月6 日假釋出監，並甫於92年3 月
    12日縮刑期滿執行完畢，猶不知悔改。明知可發射子彈具有
    殺傷力之改造手槍及子彈，為槍砲彈藥刀械管制條例所管制
    之物品，未經許可不得持有，竟基於非法持有具殺傷力改造
    手槍及子彈之犯意，於93年3 、4 月間，在台北市內湖區大
    湖公園前，以新臺幣（下同）2,000 之代價，向姓名年籍不
    詳，綽號「小五」之成年男子取得可發射子彈具有殺傷力之
    改造（玩具）8mm 手槍1 支（槍枝管制編號0000000000號）
    及由金屬彈殼加裝6mm 鋼珠改造之子彈2 顆後，將該槍彈藏
    放於其台北市○○市○○路128 巷3 弄13號住處，而未經許
    可，持有可發射子彈具有殺傷力之改造手槍及改造子彈。嗣
    於93年12月22日下午3 時50分許，為警持本院核發之搜索票
    在上址查獲其所有上開改造8mm 手槍1 支及改造子彈2 顆，
    而悉上情。
二、案經臺北市政府警察局大安分局報請臺灣士林地方法院檢察
    署檢察官偵查起訴。
    理  由
一、上揭未經許可持有槍、彈之事實，業據被告甲○○迭於偵查
    及本院審理時供承不諱（參93年度偵字第10874 號偵查卷頁
    113 、本院94年3 月8 日審判筆錄），核與證人黃振評（查
    獲警員）、鍾龍於偵查時結證情節相符（同上偵查卷頁120
    、126 以下），此外復有查獲現場簡圖、照片影本15幀及其
    所有8mm 改造（玩具）手槍1 支、改造子彈2 顆可資佐證。
    且該扣案之手槍、子彈經送鑑驗結果，其中改造8mm 手槍1
    支（槍枝管制編號0000000000號），認係由仿FN廠半自動手
    槍製造之玩具手槍，換裝土造金屬槍管改造而成之改造手槍
    ，其槍機前端雖有破裂情形，惟仍可供擊發適用子彈使用，
    認具殺傷力；而送鑑改造子彈2 顆，認均係直徑9.51mm、長
    度21.86mm 玩具金屬彈殼加裝直徑約6mm 鋼珠改造而成之改
    造子彈，採樣1 顆試射，可擊發，認具殺傷力等情，此有內
    政部警政署刑事警察局94年1 月14日刑鑑字第0930258114號
    槍彈鑑定書1 件在卷足憑，足認被告上開自白與事實相符，
    本件事證已臻明確，被告犯行洵堪認定。
二、查被告甲○○行為後，槍砲彈藥刀械管制條例業經總統令於
    94 年1月26日修正公佈，並於同年1 月28日生效施行，其中
    關於未經許可，持有其他可發射金屬或子彈具有殺傷力之改
    造手槍罪，修正前該法第11條第4 項之法定刑度為「1 年以
    上7 年以下有期徒刑，併科新臺幣7,000,000 元以下罰金」
    ，新法則將該條項刪除，將該罪移列於同法第8 條第4 項，
    其法定刑度則為：「3 年以上10年以下有期徒刑，併科新臺
    幣7,000,000 元以下罰金」，經比較新、舊法，應以修正前
    之舊法較有利於被告，依刑法第2 條第1 項但書之規定，自
    仍應適用修正前該法第11條第4 項之規定論科。至關於未經
    許可，持有子彈罪之部分，新法並未修正，自不生新、舊法
    比較之問題，附此敘明。
三、是核被告所為，係犯修正前槍砲彈藥刀械管制條例第11條第
    4 項之未經許可，持有其他可發射子彈具有殺傷力之改造手
    槍罪，及（現行）同條例第12條第4 項之未經許可持有子彈
    罪。其所犯未經許可，持有改造手槍及子彈2 罪間，係以1
    行為而觸犯2 罪名，為想像競合犯，應依刑法第55條之規定
    ，從1 重之未經許可，持有其他可發射子彈具有殺傷力之改
    造手槍罪論處，起訴書認該2 罪間，犯意各別，行為互殊，
    應予分論併罰，尚有誤會。被告曾因犯殺人未遂、偽造文書
    及違反麻醉藥品管理條例等案件，經法院分別於86年4 月7
    日、87年3 月16日及87年3 月23日判處有期徒刑6 年、4 月
    及2 月確定，經合併執行後於89年4 月6 日假釋出監，並甫
    於92年3 月12日縮刑期滿執行完畢，有臺灣高等法院被告全
    國前案紀錄表1 紙在卷可憑，其受有期徒刑之執行完畢後，
    5 年內再犯本件有期徒刑以上之罪，為累犯，依法加重其刑
    。爰審酌被告有多項前科，素行非佳，其犯罪動機、生活狀
    況、教育智識程度不高、未經許可持有具有殺傷力之改造手
    槍及子彈，對社會治安構成潛在之威脅，惟其數量非鉅幸未
    造成實害暨犯後尚知坦承犯行，知所悔悟，態度良好等一切
    情狀，量處如主文所示之刑，併就科處罰金部分諭知易服勞
    役之折算標準，以資懲儆。
四、扣案之改造手槍1 支（槍枝管制編號0000000000號）及6mm
    子彈1 顆，屬違禁物，不問屬於犯人與否，應依刑法第38條
    第1 項第1 款之規定宣告沒收。至另扣案之改造子彈1 顆，
    業經試射完畢，應認已無殺傷力，有如上述，則不另為沒收
    之諭知。
據上論斷，應依刑事訴訟法第273 條之1 第1 項、第299 條第1
項前段，槍砲彈藥刀械管制條例（修正前）第11條第4 項、第12
條第4 項，刑法第11條前段、第2 條第1 項、第47條、第55條、
第42條第2 項、第38條第1 項第1 款，罰金罰鍰提高標準條例第
2 條，現行法規所定貨幣單位折算新臺幣條例第2 條，判決如主
文。
本案經檢察官王巧玲到庭執行職務
中　　華　　民　　國　　94　　年　　3 　　月　　25　　日
                  刑事第五庭法  官  朱光仁
以上正本證明與原本無異。
如不服本判決應於判決送達後10日內向本院提出上訴狀。
                            書記官  劉政惠
中　　華　　民　　國　　94　　年　　3 　　月　　31　　日
附錄本案論罪科刑法條：
修正前槍砲彈藥刀械管制條例第11條第4 項、現行同條例12條第
4項：
未經許可，製造、販賣或運輸第4 條第1 項第1 款所稱其他可發
射金屬或子彈具有殺傷力之各式槍砲者，處五年以上有期徒刑，
併科新臺幣一千萬元以下罰金。
未經許可，轉讓、出租或出借前項所列槍砲者，處三年以上十年
以下有期徒刑，併科新臺幣七百萬元以下罰金。
意圖供自己或他人犯罪之用，而犯前二項之罪者，處無期徒刑或
七年以上有期徒刑，併科新臺幣一千萬元以下罰金。
未經許可，持有、寄藏或意圖販賣而陳列第 1 項所列槍砲者，處
一年以上七年以下有期徒刑，併科新臺幣七百萬元以下罰金。
第 1 項至第 3 項之未遂犯罰之。
